【裁判字號】    92,易,437
【裁判日期】    920507
【裁判案由】    違反著作權法
【裁判全文】
臺灣臺北地方法院刑事判決                          九十二年度易字第四三七號
    公  訴  人  臺灣臺北地方法院檢察署檢察官
    被      告  丙○○
右列被告因違反著作權法案件，經檢察官聲請簡易判決處刑（九十一年度偵字第一九
八一九、一九八九三號），本院認不宜以簡易判決處刑，改依通常程序審理，本院判
決如左：
    主  文
丙○○連續以明知為侵害著作權之物，意圖營利而交付之方法侵害他人之著作權，處
有期徒刑肆月，如易科罰金，以佰元折算壹日。緩刑年。
扣案如附表所示之影音光碟片拾貳片均沒收。
    事  實
一、丙○○明知「Ｋ１９」、「神鬼認證」、「限制級戰警」、「獵風行動」、「星
    際寶貝」、「靈異象限」等影片，分別係美商派拉蒙影片股份有限公司、美商美
    國環球影片股份有限公司、美商哥倫比亞影片股份有限公司、美商米高梅影片股
    份有限公司及美商乙○○企業股份有限公司所出版享有著作權之錄影著作，竟基
    於意圖營利之概括犯意，於民國九十一年八月二十二日十七時許，在臺北縣板橋
    市南雅夜市，向真實姓名年籍不詳綽號「阿宏」之成年男子，以每片新台幣（下
    同）四十五元之價格購入前揭公司錄影著作之盜版影音光碟片共計二十九片，並
    自同日二十一時許起，在臺北市○○區○○街二四三號前，以每片一百元之價格
    連續販賣前揭盜版影音光碟片共十五片並交付予不特定之多數人。嗣為警於同日
    二十三時二十分許在上址當場查獲，並扣得如附表所示之盜版影音光碟片十二片
    。
二、案經美商派拉蒙影片股份有限公司、美商美國環球影片股份有限公司、美商哥倫
    比亞影片股份有限公司、美商米高梅影片股份有限公司及美商乙○○企業股份有
    限公司委任中華民國財團法人電影及錄影著作保護基金會代理人甲○○訴請臺北
    市政府警察局萬華分局報告臺灣臺北地方法院檢察署檢察官聲請簡易判決處刑，
    本院認不宜以簡易判決處刑，改依通常程序審理。
    理  由
一、右揭事實業據被告丙○○坦承不諱，核與告訴代理人甲○○於警訊中指訴之情節
    相符，並有告訴狀、錄影著作權文件、財團法人電影及錄影著作保護基金會出具
    之鑑識報告附卷為憑。此外，復有如附表所示之盜版影音光碟片十二片扣案可資
    佐證，被告自白與事實相符，堪信為真實，本件事證明確，被告被告犯行，堪以
    認定。
二、核被告所為，係犯著作權法第九十三條第三款以八十七條第二款方法侵害他人之
    著作權罪。被告先後多次犯行，時間緊接，所犯係構成要件相同之罪，顯係基於
    概括犯意反覆為之，應依連續犯之規定論以一罪，並依刑法第五十六條規定加重
    其刑。又起訴事實雖一併起訴被告販賣盜版「ＳＫ２惡魔島」光碟部分（二片）
    ，惟此部分未經告訴，並經蒞庭檢察官當庭刪除此部分起訴事實，此部分爰不在
    本院審理範圍，附此敘明。爰審酌被告並無不良素行、目前為高職學生，年輕識
    淺誤罹刑典、犯罪之手段、所得之利益、所致之危害程度，暨犯罪後之態度等一
    切情狀，量處如主文所示之刑，並諭知易科罰金之折算標準示懲。末查，被告未
    曾受有期徒刑以上刑之宣告，有臺灣高等法院被告全國前案紀錄表一份在卷可查
    ，經此教訓後，應知警惕，當無再犯之虞，本院因認對其所宣告之刑，以暫不執
    行為適當，爰併予宣告緩刑三年，以勵自新。
三、又扣案如附表所示之盜版影音光碟片十二片，為被告所有供犯罪所用之物，業據
    被告供明在卷，應依刑法第三十八條第一項第二款規定宣告沒收之。
據上論斷，應依刑事訴訟法第四百五十二條、第二百九十九條第一項前段，著作權法
第九十三條第三款、第八十七條第二款，刑法第十一條前段、第五十六條、第四十一
條第一項前段、第七十四條第一款、第三十八條第一項第二款，罰金罰鍰提高標準條
例第二條，判決如主文。
本案經檢察官孫小萍到庭執行職務。
中      華      民      國    九十二    年      五      月      七    日
                                      臺灣臺北地方法院刑事第四庭
                                          法  官  楊  晉  佳
右正本證明與原本無異。
如不服本判決，應於判決送達後十日內，向本院提出上訴狀。
                                          書記官  陳  惠  娟
中      華      民      國    九十二    年      五      月      八      日
附錄：本案論罪科刑法條全文
著作權法第八十七條：
有下列情形之一者，除本法另有規定外，視為侵害著作權或製版權︰
一  以侵害著作人名譽之方法利用其著作者。
二  明知為侵害著作權或製版權之物而散布或意圖散布而陳列或持有或意圖營利而交
    付者。
三  輸入未經著作財產權人或製版權人授權重製之重製物或製版物者。
四  未經著作財產權人同意而輸入著作原件或其重製物者。
五  明知係侵害電腦程式著作財產權之重製物而仍作為直接營利之使用者。
著作權法第九十三條：
有下列情形之一者，處二年以下有期徒刑，得併科新臺幣十萬元以下罰金︰
一  侵害第十五條至第十七條規定之著作人格權者。
二  違反第七十條規定者。
三  以第八十七條各款方法之一侵害他人之著作權者。
附表：
┌──┬─────┬──────────┬──┬────────────┐
│編號│中文片名  │ 英文片名           │數量│權利人                  │
├──┼─────┼──────────┼──┼────────────┤
│１  │Ｋ１９    │ K19 THE WIDOWMAKER │二片│美商派拉蒙影片股份有限公│
│    │          │                    │    │司        │
├──┼─────┼──────────┼──┼────────────┤
│２  │神鬼認證  │ THE BOURNE IDENTITY│三片│美商美國環球影片股份有限│
│    │          │                    │    │公司                    │
├──┼─────┼──────────┼──┼────────────┤
│３  │限制級戰警│ XXX                │二片│美商哥倫比亞影片股份有限│
│    │          │                    │    │ 公司                   │
├──┼─────┼──────────┼──┼────────────┤
│４  │獵風行動  │ WINDTALKERS        │二片│美商米高梅影片股份有限公│
│    │          │                    │    │司                      │
├──┼─────┼──────────┼──┼────────────┤
│５  │星際寶貝  │ LILO AND STITCH    │二片│美商乙○○企業股份有限公│
│    │          │                    │    │司                      │
├──┼─────┼──────────┼──┼────────────┤
│６  │靈異象限  │ SIGNS              │一片│美商乙○○企業股份有限公│
│    │          │                    │    │司                      │
├──┴─────┴──────────┴──┴────────────┤
│                               共   計  十二  片                      │
└───────────────────────────────────┘


司法院資訊處製作；財團法人民間司法改革基金會備份。
